【裁判字號】    90,交易,45
【裁判日期】    900604
【裁判案由】    過失傷害
【裁判全文】
臺灣臺東地方法院刑事判決                            九十年度交易字第四五號
    公  訴  人  臺灣臺東地方法院檢察署檢察官
    被      告  甲○○○
    選任辯護人  張政衡
右列被告因過失傷害案件，經檢察官提起公訴（九十年度偵字第六二九號），本院判
決如左：
    主  文
甲○○○從事業務之人，因業務上之過失傷害人，處有期徒刑貳月，如易科罰金，以
參佰元折算壹日。
    事  實
一、甲○○○平日在臺東縣臺九線公路一百七十八公里處擺攤販賣釋迦（阿水伯釋迦
    攤），為從事業務之人，本應注意其豎立在攤位前之大型遮陽傘，隨時有可能遭
    強風吹襲而影響臺九線公路上來往之人車安全，須採取必要之措施加以穩固，以
    避免危險之發生，且應注意不得利用道路放置足以妨害交通之物品，竟疏於注意
    ，致於民國八十九年十月一日下午三時許，丁○○、乙○○共乘車牌號碼ＰＶＵ
    ─二○三號機車行經甲○○○之攤位前時，甲○○○擺設在攤位前之大型遮陽傘
    因受強風吹襲而傾倒，並擊中騎車行駛中之丁○○頭部，導致丁○○無法正常操
    作機車失控撞上分隔島並跌倒，使丁○○因之受有右距骨骨折、左下肢挫擦傷及
    胸部挫傷等傷害；乙○○則受有右尺骨橈骨粉碎性骨折及左手肘、右膝挫裂傷、
    胸部挫傷等傷害。
二、案經被害人丁○○、乙○○訴由臺灣臺東地方法院檢察署檢察官偵查起訴。
    理  由
一、訊據被告甲○○○矢口否認有何過失傷害之犯行，辯稱當時遮陽傘被風吹倒，伊
    正在收遮陽傘時，告訴人丁○○騎車自行撞到遮陽傘，遮陽傘並未倒下擊中告訴
    人丁○○頭部云云。然查：被告右揭過失傷害犯行，業據告訴人丁○○、乙○○
    於警訊、偵查中及本院審理時指訴明確，並經證人丙○○在偵查中及本院審理時
    結證屬實，此外並有道路交通事故調查報告表、臺東縣警察局臺東分局知本派出
    所處理道路交通事故紀錄表各一份、現場相片九幀、診斷證明書二紙附卷可資佐
    證。雖被告及證人戊○○在本院審理時陳稱係遮陽傘倒下後告訴人等之機車才撞
    到遮陽傘等語，按任何人不得利用道路放置足以妨害交通之物品，道路交通安全
    規則第一百四十條第一款定又明文。參酌現場相片，被告顯然在道路慢車道上擺
    設攤位架設遮陽傘，而足以妨害來往車輛交通安全，再被告又未穩固遮陽傘以致
    倒下使告訴人等發生車禍事故，被告對本件車禍顯有過失。被告所辯顯係卸責之
    詞，不足採信。被告將遮陽傘置於道路，且又未穩固遮陽傘之行為，復與本件車
    禍事故及告訴人等之傷害有因果關係，事證明確，被告犯行堪足認定。
二、核被告甲○○○所為，係犯刑法第二百八十四條第二項前段之業務過失傷害罪嫌
    。被告一業務過失行為致告訴人丁○○、乙○○受傷而同時觸犯二罪名，為想像
    競合犯，應從一重業務過失傷害罪處斷。爰審酌被告之品行、犯罪動機、目的、
    手段、所生之危害、犯罪後未坦承犯行之態度及迄今尚未與告訴人達成和解等一
    切情狀，量處如主文所示之刑，並諭知易科罰金之折算標準。
據上論斷，應依刑事訴訟法第二百九十九條第一項前段、刑法第二百八十四條第二項
前段、第五十五條、第四十一條第一項前段、罰金罰鍰提高標準條例第一條前段、第
二條，判決如主文。
本案經檢察官洪政和到庭執行職務。
中      華      民      國      九十      年      六    月      四      日
                                  臺灣臺東地方法院刑事庭
                                          法  官  范智達
右正本證明與原本無異。
如不服本判決，應於判決送達後十日內向本院提出上訴狀。（須附繕本）
「切勿逕送上級法院」
                                          書記官  賴淑芬
中      華      民      國      九十      年      六    月      五      日
附錄本案論罪科刑法條全文：
刑法第二百八十四條
因過失傷害人者，處六月以下有期徒刑、拘役或五百元以下罰金，致重傷者，處一年
以下有期徒刑、拘役或五百元以下罰金。
從事業務之人，因業務上之過失傷害人者，處一年以下有期徒刑、拘役或一千元以下
罰金，致重傷者，處三年以下有期徒刑、拘役或二千元以下罰金。


司法院資訊處製作；財團法人民間司法改革基金會備份。
